Inventaris van het archief van de NV Maatschappij tot Exploitatie der Verenigde Majanglanden (VML), (1885) 1914-1971
Nationaal Archief, Den Haag
- Het Poeloe Laoet Syndicaat en de Steenkolenmijn Poeloe Laoet., 13
  - Bestuur en administratie., 13.1
    - Rekening courant met de kasvereniging (boekje van Poeloe Laoet)., apr. 1908 - okt. 1912; 485
    - Rekening courant met de kasvereniging (boekje van Poeloe Laoet)., nov. 1912 - mrt. 1914; 486
    - Rekening-courant van L.M. Tijl als superintendent van Poeloe Laoet., apr. 1903 - aug. 1912; 487
    - Rekening-courant van J. Neelmeyer als superintendent van Poeloe Laoet., apr. 1912 - dec. 1913; 488
    - Rekening-courant met Aug. Janssen van steenkolenmijn. Poeloe Laoet., okt. 1904 - okt. 1913; 489
    - Rekening-courant van Poeloe Laoet met de Nederlandse Handelsbank., mei 1903 - jan. 1914; 490
    - Rekening-courantboek der Europeanen verbonden aan Steenkolenmijn Poeloe Laoet., aug. 1903 - dec. 1907; 491
    - Rekening-courantboek der Europeanen verbonden aan Steenkolenmijn Poeloe Laoet., dec. 1907 - dec. 1913; 492
    - Rekening courant met de heer J. Neelmeyer, superintendent., nov. en dec. 1913; 493
    - Rekening-courant met de fa. Garrels Boermer en Co., Hongkong., mei 1913 - juli 1913; 494
    - Rekening-courant met de Nederlandse Handel Maatschappij te Hongkong en met de scheepsagentuur te Batavia., mei 1913 - sept. 1913; 495
    - Rekening-courant met Behn. Meyer en co. Singapore., juli - okt. 1913; 496
    - Delegatierekening., sept. 1903 - apr. 1909; 497
    - Delegatierekening., apr. 1909 - nov. 1913; 498
    - Onkostenboekje van het kantoor in Amsterdam., juli 1905 - mei 1907; 499
    - Onkostenboekje van het kantoor in Amsterdam., mei 1907 - juni 1909; 500
    - Onkostenboekje van het kantoor in Amsterdam., juni 1909 - juni 1911; 501
    - Onkostenboekje van het kantoor in Amsterdam., juni 1911 - apr. 1913; 502
    - Onkostenboekje van het kantoor in Amsterdam., mei 1913 - mrt. 1914; 503
    - Journalen, schichtenverdelingen der koelielonen, materialen verbruiksstaat., juli - okt. 1913; 504
    - Memoriaal., apr. 1903 - mei 1906; 505; Boek 1
    - Memoriaal., juni 1906 - nov. 1907; 506; Boek 2
    - Memoriaal., nov. 1907 - apr. 1911; 507; Boek 3
    - Memoriaal., apr. 1911 - mrt. 1914; 508; Boek 4
    - Journaal., mrt. 1903 - dec. 1904; 509; Boek 1
    - Journaal., jan. 1905 - sept. 1906; 510; Boek 2
    - Journaal., sept. 1906 - okt. 1908; 511; Boek 3
    - Journaal., nov. 1908 - okt. 1911; 512; Boek 4
    - Journaal., okt. 1911 - mrt. 1914; 513; Boek 5
    - Kasboek., mrt. 1903 - dec. 1907; 514
    - Kasboek., jan. 1908 - dec. 1911; 515
    - Kasboek., jan. 1912 - mrt. 1914; 516
    - Grootboek opgemaakt te Stagen (vestiging steenkolenmijn)., mrt. 1903 - dec. 1906; 517
    - Grootboek opgemaakt te Stagen (vestiging steenkolenmijn)., jan. 1908 - dec. 1913; 518
    - Balansboek., dec. 1903 - mrt. 1914; 519
    - Diverse bescheiden behorende bij het balansboek; Balansen en winst en verliesrekeningen, toelichtende bescheiden en bijlagen., 1903-1914; 520
    - Balansen en specificaties. Specificaties van aandelenverdeling en eigenaars aandelen., 1906; 521
    - Kasverantwoording van de steenkolenmijn te Stagen., juli - dec. 1913; 522
    - Kwitanties aan het agentschap Kediri., jan. 1907 - nov. 1912; 523
  - Rapporten, correspondentie, dossiers., 13.2
    - Rapporten aan de directie., 1904-1908; 524
    - Rapportage van de heer Kollf, uitgebracht na zijn reis naar Poeloe Laoet., nov. 1904 - mei 1905; 525
    - Correspondentie met de directie van Poeloe Laoet., 1905-1906; 526
    - Diverse inkomende en uitgaande correspondentie en maandstukken., 1903-1907; 527
    - Diverse inkomende en uitgaande correspondentie en maandstukken., apr. 1907 - mrt. 1911; 528
    - Jaarverslagen., 1908-1912; 529
    - Diverse inkomende correspondentie en uitgaande en maandstukken., 1911-1914; 529
    - Brieven en telegrammen van J. Lonsdorfer en J.P. Bouwmeester aan Aug. Janssen inzake Poeloe Laoet., 1902-1904; 530; Dossier 1
    - Brieven en telegrammen ontvangen van de hoofdadministratie van Poeloe Laoet in Ned. Indië inzake administratie en boekhouding., 1905-1906; 531; Dossier 2
    - Brieven en telegrammen ontvangen van de hoofdadministratie van Poeloe Laoet in Ned. Indië inzake administratie en boekhouding., 1906-1908; 532; Dossier 3
    - Brieven en telegrammen ontvangen van de hoofdadministratie van Poeloe Laoet in Ned. Indië inzake administratie en boekhouding., 1909-1913; 533; Dossier 4
    - Brieven en telegrammen ontvangen van de hoofdadministratie der steenkolenmaatschappij Poeloe Laoet te Kotta Baroe betreffende administratie en boekhouding., juli 1902 - dec. 1903; 534; Dossier 1
    - Brieven en telegrammen ontvangen van de hoofdadministratie der steenkolenmaatschappij Poeloe Laoet te Kotta Baroe betreffende administratie en boekhouding., jan. 1904 - juni 1905; 535; Dossier 2
    - Brieven en telegrammen ontvangen van de hoofdadministratie der steenkolenmaatschappij Poeloe Laoet te Kotta Baroe betreffende administratie en boekhouding., juni 1905 - mei 1906; 536; Dossier 3
    - Brieven en telegrammen ontvangen van de hoofdadministratie der steenkolenmaatschappij Poeloe Laoet te Kotta Baroe betreffende administratie en boekhouding., juni 1906 - dec. 1906; 537; Dossier 4
    - Brieven en telegrammen ontvangen van de hoofdadministratie der steenkolenmaatschappij Poeloe Laoet te Kotta Baroe betreffende administratie en boekhouding., jan. 1907 - juli 1907; 538; Dossier 5
    - Brieven en telegrammen ontvangen van de hoofdadministratie der steenkolenmaatschappij Poeloe Laoet te Kotta Baroe betreffende administratie en boekhouding., aug. 1907 - dec. 1907; 539; Dossier 6
    - Brieven en telegrammen ontvangen van de hoofdadministratie der steenkolenmaatschappij Poeloe Laoet te Kotta Baroe betreffende administratie en boekhouding., jan. 1908 - juni 1908; 540; Dossier 7
    - Brieven en telegrammen ontvangen van de hoofdadministratie der steenkolenmaatschappij Poeloe Laoet te Kotta Baroe betreffende administratie en boekhouding., juli 1908 - dec. 1908; 541; Dossier 8
    - Brieven en telegrammen ontvangen van de hoofdadministratie der steenkolenmaatschappij Poeloe Laoet te Kotta Baroe betreffende administratie en boekhouding., jan. 1909 - aug. 1909; 542; Dossier 9
    - Brieven en telegrammen ontvangen van de hoofdadministratie der steenkolenmaatschappij Poeloe Laoet te Kotta Baroe betreffende administratie en boekhouding., aug. 1909 - okt. 1909; 543; Dossier 10
    - Brieven en telegrammen ontvangen van de hoofdadministratie der steenkolenmaatschappij Poeloe Laoet te Kotta Baroe betreffende administratie en boekhouding., nov. 1909 - mrt. 1910; 544; Dossier 11
    - Brieven en telegrammen ontvangen van de hoofdadministratie der steenkolenmaatschappij Poeloe Laoet te Kotta Baroe betreffende administratie en boekhouding., apr. 1910 - juli 1910; 545; Dossier 12
    - Brieven en telegrammen ontvangen van de hoofdadministratie der steenkolenmaatschappij Poeloe Laoet te Kotta Baroe betreffende administratie en boekhouding., aug. 1910 - dec. 1910; 546; Dossier 13
    - Brieven en telegrammen ontvangen van de hoofdadministratie der steenkolenmaatschappij Poeloe Laoet te Kotta Baroe betreffende administratie en boekhouding., jan. 1911 - mei 1911; 547; Dossier 14
    - Brieven en telegrammen ontvangen van de hoofdadministratie der steenkolenmaatschappij Poeloe Laoet te Kotta Baroe betreffende administratie en boekhouding., juni 1911 - okt. 1911; 548; Dossier 15
    - Brieven en telegrammen ontvangen van de hoofdadministratie der steenkolenmaatschappij Poeloe Laoet te Kotta Baroe betreffende administratie en boekhouding., nov. 1911 - mrt. 1912; 549; Dossier 16
    - Brieven en telegrammen ontvangen van de hoofdadministratie der steenkolenmaatschappij Poeloe Laoet te Kotta Baroe betreffende administratie en boekhouding., apr. 1912 - aug. 1912; 550; Dossier 17
    - Brieven en telegrammen ontvangen van de hoofdadministratie der steenkolenmaatschappij Poeloe Laoet te Kotta Baroe betreffende administratie en boekhouding., sept. 1912 - jan. 1913; 551; Dossier 18
    - Brieven en telegrammen ontvangen van de hoofdadministratie der steenkolenmaatschappij Poeloe Laoet te Kotta Baroe betreffende administratie en boekhouding., febr. 1913 - juni 1913; 552; Dossier 19
    - Brieven en telegrammen ontvangen van de hoofdadministratie der steenkolenmaatschappij Poeloe Laoet te Kotta Baroe betreffende administratie en boekhouding., juli 1913 - jan. 1914; 553; Dossier 20
    - Brieven en telegrammen ontvangen van dhr. J. P. den Bouwmeester gericht aan de directie in Amsterdam., mei 1901 - mrt. 1902; 554
    - Brieven en telegrammen ontvangen van C. Tomasczewski., febr. 1902 - febr. 1903; 554
    - Brieven en telegrammen ontvangen van H. Weber., mrt. 1900 - dec. 1903; 554
    - Uitgaande privé en confidentieel correspondentie aan de hoofdadministratie te Stagen van de directie., aug. 1904 - mrt. 1908; 555
    - Uitgaande privé en confidentieel correspondentie aan de hoofdadministratie te Stagen van de directie., mrt. 1908 - okt. 1910; 556; Copieboek 2
    - Uitgaande privé en confidentieel correspondentie aan de hoofdadministratie te Stagen van de directie., okt. 1910 - okt. 1912; 557; Copieboek 3
    - Uitgaande privé en confidentieel correspondentie aan de hoofdadministratie te Stagen van de directie., okt. 1912 - mrt. 1914; 558; Copieboek 4
    - Confidentiële correspondentie aan derden. Copieboek 1 van kantoor van Amsterdam., aug. 1905 - juli 1911; 559
    - Confidentiële correspondentie aan derden., juli 1911 - mrt. 1914; 560; Copieboek 2
    - Uitgaande correspondentie aan de hoofdadministratie van Poeloe Laoet in Ned. Indië van de directie van Poeloe Laoet in Amsterdam., apr. 1903 - okt. 1904; 561; Copieboek 1
    - Uitgaande correspondentie aan de hoofdadministratie van Poeloe Laoet in Ned. Indië van de directie van Poeloe Laoet in Amsterdam., okt. 1904 - juli 1906; 562; Copieboek 2
    - Uitgaande correspondentie aan de hoofdadministratie van Poeloe Laoet in Ned. Indië van de directie van Poeloe Laoet in Amsterdam., juli 1906 - juli 1907; 563; Copieboek 3
    - Uitgaande correspondentie aan de hoofdadministratie van Poeloe Laoet in Ned. Indië van de directie van Poeloe Laoet in Amsterdam., juli 1907 - febr. 1908; 564; Copieboek 4
    - Uitgaande correspondentie aan de hoofdadministratie van Poeloe Laoet in Ned. Indië van de directie van Poeloe Laoet in Amsterdam., febr. 1908 - dec. 1908; 565; Copieboek 5
    - Uitgaande correspondentie aan de hoofdadministratie van Poeloe Laoet in Ned. Indië van de directie van Poeloe Laoet in Amsterdam., dec. 1908 - sept. 1909; 566; Copieboek 6
    - Uitgaande correspondentie aan de hoofdadministratie van Poeloe Laoet in Ned. Indië van de directie van Poeloe Laoet in Amsterdam., sept. 1909 - apr. 1910; 567; Copieboek 7
    - Uitgaande correspondentie aan de hoofdadministratie van Poeloe Laoet in Ned. Indië van de directie van Poeloe Laoet in Amsterdam., apr. 1910 - nov. 1910; 568; Copieboek 8
    - Uitgaande correspondentie aan de hoofdadministratie van Poeloe Laoet in Ned. Indië van de directie van Poeloe Laoet in Amsterdam., nov. 1910 - juni 1911; 569; Copieboek 9
    - Uitgaande correspondentie aan de hoofdadministratie van Poeloe Laoet in Ned. Indië van de directie van Poeloe Laoet in Amsterdam., juni 1911 - febr. 1912; 570; Copieboek 10
    - Uitgaande correspondentie aan de hoofdadministratie van Poeloe Laoet in Ned. Indië van de directie van Poeloe Laoet in Amsterdam., febr. 1912 - sept. 1912; 571; Copieboek 11
    - Uitgaande correspondentie aan de hoofdadministratie van Poeloe Laoet in Ned. Indië van de directie van Poeloe Laoet in Amsterdam., sept. 1912 - mrt. 1913; 572; Copieboek 12
    - Uitgaande correspondentie aan de hoofdadministratie van Poeloe Laoet in Ned. Indië van de directie van Poeloe Laoet in Amsterdam., mrt. 1913 - mrt. 1914; 573; Copieboek 13
    - Correspondentie met dhr. Moens inzake de verkoop van Poeloe Laoet aan het Nederlands Indisch Gouvernement., aug. 1913 - nov. 1913; 574
    - Stukken inzake de verkoop van Poeloe Laoet aan het Nederlands Indisch Gouvernement., okt. 1911 - juli 1913; 575
    - Correspondentie en processen-verbaal inzake de overname van Poeloe Laoet door het Ned. Indisch Gouvernement., juli 1913 - okt. 1913; 576
    - Grootboek opgemaakt te Amsterdam., jan. 1907 - mrt. 1914; 577
- N.V. Cultuurmaatschappij "Alas Tledek". 1902-1952, 14
  - Uitgaande correspondentie van de directie., aug. 1901 - mrt. 1913; 578; Copieboek 1
  - Uitgaande correspondentie van de directie., apr. 1913 - febr. 1925; 579; Copieboek 2
  - Oogstboek van Alas Tledek., sept. 1901 - nov. 1902; 580
- N.V. Cultuurmaatschappij "Birnie 1" (geliquideerd in 1910)., 15
  - 160 aandelen van de cultuurmy. uitbetaald à f 1458,-; 10 blanco aandelen; uitgifte, uitbet.; febr. 1900; mrt. 1910; 581
  - Dividendenboek., 1903-1909; 582
  - Stukken inzake de verkoop van Birnie 1 en Birnie 4 (erfpachtpercelen) door Aug. Janssen., 1909; 583
  - Oprichtingsakte., 20-2-1900; 583
  - Notulenboek der algemene vergaderingen van aandeelhouders., febr. 1900 - jan. 1910; 584
  - Stukken m.b.t. de jaarverslagen en de algemene vergaderingen van aandeelhouders., 1900-1909; 585
  - Jaarverslagen., 1899-1909; 586
  - Uitgaande correspondentie van de directie., nov. 1899 - mrt. 1910; 587; Copieboek 1
  - Balansboek., 1900-1909; 588
  - Grootboek., mrt. 1900 - jan. 1910; 589
  - Journaal., aug. 1907 - jan. 1910; 590
  - Opgaveboek van aangedane betalingen., febr. 1900 - aug. 1907; 591
  - Maandstukken, correspondentie, verzekeringen., 1899-1900; 592
  - Maandstukken, correspondentie, verzekeringen., mrt. 1900 - mrt. 1901; 593
  - Maandstukken, correspondentie, verzekeringen., mrt. 1901 - mrt. 1902; 594
  - Maandstukken, correspondentie, verzekeringen., mrt. 1902 - mrt. 1903; 595
  - Maandstukken, correspondentie, verzekeringen., mrt. 1903 - mrt. 1904; 596
  - Maandstukken, correspondentie, verzekeringen., mrt. 1904 - mrt. 1905; 597
  - Maandstukken, correspondentie, verzekeringen., mrt. 1905 - mrt. 1906; 598
  - Maandstukken, correspondentie, verzekeringen., mrt. 1906 - mrt. 1907; 599
  - Maandstukken, correspondentie, verzekeringen., mrt. 1907 - mrt. 1908; 600
  - Maandstukken, correspondentie, verzekeringen., mrt. 1909 - mrt. 1910; 601
  - Oogstboek., sept. 1899 - nov. 1902; 602
  - Stukken inzake de verkoop van koffie op veilingen: verzekeringen, rekeningen, kwitanties, ed., 1899; 603
  - Stukken inzake de verkoop van koffie op veilingen: verzekeringen, rekeningen, kwitanties, ed., 1900; 604
  - Stukken inzake de verkoop van koffie op veilingen: verzekeringen, rekeningen, kwitanties, ed., 1901; 605
  - Oogststukken., 1900-1902; 606
  - Oogststukken., 1902; 607
  - Oogststukken., 1903; 608
  - Oogststukken., 1904; 609
  - Oogststukken., 1905; 610
  - Oogststukken., 1906-1907; 611
  - Oogststukken., 1907-1908; 612
- N.V. Cultuurmaatschappij "Broembong". 1892-1914, 16
  - Statuten., 1892; 613
  - Statuten., 1892; 614
  - Notulenboek van de algemene vergaderingen van aandeelhouders., mei 1892 - sept. 1912; 615
  - Notulenextracten van de algemene vergadering van aandeelhouders; verklaringen van de residentie Kediri over de aankoop van de cultuurmy., okt. 1895; 616
  - Oproepingen, volmachten, publikaties inzake de algemene vergaderingen van aandeelhouders., 1892-1899; 617
  - Jaarverslagen van de directeuren aan de aandeelhouders., 1893-1899; 618
  - Verslagen van de directeuren uitgebracht in de algemene vergaderingen van aandeelhouders; concept voor statutenwijziging., 1893-1899; 619
  - Originele verslagen van de directeuren aan de aandeelhouders., 1893-1899; 620
  - Jaarverslagen van de cultuurmy., 1908-1912; 621
  - Inkomende en uitgaande correspondentie bij de directeuren inzake de verkoop van aandelen., 1907-1913; 621
  - Naamregister der aandeelhouders., 1892-1914; 622
  - Naamregister der aandeelhouders., 1892-1914; 623
  - Register der verklaringen betreffende de overdrachten en beschrijving der aandelen., mrt. 1893 - jan. 1899; 624
  - Aandelen no. 1 t/m 185 à f 1000,- en f 500.- en 6 blanco aandelen., sept. 1892; 625
  - Aandelen no. 136 t/m 185 à f 300,- en 10 blanco aandelen., aug. 1907; 626
  - Betaalde coupons 1 en 2 van de 50 uitgegeven preferente aandelen no. 136 t/m 185., 1896-1898; 627
  - Dividendbewijs no. 1 van de aandelen 1 t/m 185., 1908; 628
  - Administratief register., 1899; 629
  - Memoriaal., apr. 1892 - mrt. 1900; 630
  - Journaal., apr. 1900 - dec. 1909; 631
  - Journaal., dec. 1909 - mrt. 1914; 632
  - Kasboek., mei 1892 - mrt. 1900; 633
  - Balansboek., mrt. 1900 - sept. 1913; 634
  - Grootboek., mrt. 1901 - mrt. 1914; 635
  - Grootboek onkosten., 1896-1900; 636
  - Rekening courant boek., mrt. 1895 - apr. 1900; 637
  - Recipissen en stortingen boek., 1900-1913; 638
  - Verslagboek., apr. 1899 - nov. 1913; 639
  - Oogstboek., aug. 1900 - mrt. 1903; 640
  - Maandverslagen., jan. 1892 - mrt. 1900; 641
  - Kasverantwoording; rekening-courant, onkostennota's, afrekeningen, verkooprekeningen, kwitanties, maandstukken., 1892-1900; 642
  - Begrotingen., 1894-1900; 643
  - Diverse correspondentie inkomend bij Aug. Janssen; maandstukken, kasverantwoordingen, rapportage, rekeningen balansen, verzekeringen., 1899-1900; 644
  - Diverse correspondentie inkomend bij Aug. Janssen; maandstukken, kasverantwoordingen, rapportage, rekeningen balansen, verzekeringen. Met nog correspondentie inkomend bij P.W. Janssen., 1900-1901; 645
  - Diverse correspondentie inkomend bij Aug. Janssen; maandstukken, kasverantwoordingen, rapportage, rekeningen balansen, verzekeringen. Met nog correspondentie inkomend bij P.W. Janssen., 1901-1902; 646
  - Diverse correspondentie inkomend bij Aug. Janssen; maandstukken, kasverantwoordingen, rapportage, rekeningen balansen, verzekeringen., 1902-1903; 647
  - Diverse correspondentie inkomend bij Aug. Janssen; maandstukken, kasverantwoordingen, rapportage, rekeningen balansen, verzekeringen., 1903-1904; 648
  - Diverse correspondentie inkomend bij Aug. Janssen; maandstukken, kasverantwoordingen, rapportage, rekeningen balansen, verzekeringen., 1904-1905; 649
  - Diverse correspondentie inkomend bij Aug. Janssen; maandstukken, kasverantwoordingen, rapportage, rekeningen balansen, verzekeringen., 1905-1906; 650
  - Diverse correspondentie inkomend bij Aug. Janssen; maandstukken, kasverantwoordingen, rapportage, rekeningen balansen, verzekeringen., 1906-1907; 651
  - Diverse correspondentie inkomend bij Aug. Janssen; maandstukken, kasverantwoordingen, rapportage, rekeningen balansen, verzekeringen., 1907-1908; 652
  - Diverse correspondentie inkomend bij Aug. Janssen; maandstukken, kasverantwoordingen, rapportage, rekeningen balansen, verzekeringen., 1908-1909; 653
  - Diverse correspondentie inkomend bij Aug. Janssen; maandstukken, kasverantwoordingen, rapportage, rekeningen balansen, verzekeringen., 1909-1910; 654
  - Diverse correspondentie inkomend bij Aug. Janssen; maandstukken, kasverantwoordingen, rapportage, rekeningen balansen, verzekeringen., 1910-1911; 655
  - Diverse correspondentie inkomend bij Aug. Janssen; maandstukken, kasverantwoordingen, rapportage, rekeningen balansen, verzekeringen., 1911-1912; 656
  - Diverse correspondentie inkomend bij Aug. Janssen; maandstukken, kasverantwoordingen, rapportage, rekeningen balansen, verzekeringen. Met kasverantwoordingen en Maandstukken van de N.V. Cultuurmij Redjo Agoeng., 1912-1913; 657
  - Diverse correspondentie inkomend bij Aug. Janssen; maandstukken, kasverantwoordingen, rapportage, rekeningen balansen, verzekeringen., 1913-1914; 658
  - Oogststukken., 1900; 659
  - Oogststukken., 1901; 660
  - Oogststukken., 1902; 661
  - Oogststukken., 1903; 662
  - Oogststukken., 1904; 663
  - Oogststukken., 1905; 664
  - Oogststukken., 1906 en 1907; 665
  - Oogststukken., 1908 en 1909; 666
  - Oogststukken., 1910 en 1911; 667
  - Oogststukken., 1912; 668
  - Uitgaande correspondentie., juli 1900 - juli 1914; 669
- Rubbercultuur en Handelsmaatschappij "Djambi" N.V. 1925-1970, 17
  - Notulen van bestuursvergaderingen., nov. 1925 - mrt. 1944; 670
  - Notulenboek der Algemene vergaderingen van aandeelhouders met bijlagen., dec. 1926 - juli 1969; 671
  - Jaarverslagen., 1927-1957; 672
  - Jaarstukken., 1957-1958; 673
  - Stukken inzake de buitengewone vergadering van aandeelhouders., apr. 1958; 674
  - Stukken over aandelen en aandeelhouders; liquidatiepositie, banksaldi., 1959; 675
  - Jaarverslagen., 1956-1961; 675
  - Concept jaarverslag., 1957-1958; 675
  - Correspondentie met Bunge's Handel Maatschappij., 1957-1958; 675
  - Stukken inzake de buitengewone vergadering van aandeelhouders inzake een statutenwijziging., 29 aug. 1961; 676
  - Stukken inzake de jaarlijkse algemene vergadering van aandeelhouders., 6 juni 1961; 677
  - Jaarstukken., 1960/1961; 677
  - Stukken inzake de algemene vergadering van aandeelhouders., 21 juni 1962; 678
  - Jaarstukken., 1961/1962; 678
  - Jaarverslagen en conceptjaarverslagen., 1961/1962-1967/1968; 679
  - Stukken inzake de algemene vergadering van aandeelhouders., 14 juli 1959 en 4 juni 1964; 680
  - Jaarstukken., 1963/1964; 678
  - Jaarverslag., 1964/1965; 681
  - Nederlandse Staatscourant No. 146., 31 juli 1959; 681
  - Bijvoegsel no. 2754 van de Nederlandse Staatscourant., 17 dec. 1959; 681
  - Stukken inzake de algemene vergadering van aandeelhouders., 24 juli 1968; 682
  - Jaarverslag., 1967/1968; 683
  - Rapport van Accountantscontrole., 1963 en 1969; 683
  - Afschrift der akte van statutenwijzigingen., 22 okt. 1959; 683
  - Balansen en Balans en Winst en verliesrekening., 1962/1963; 683
  - Rapport van Accountantscontrole., 1969/1970; 684
  - Stukken inzake de jaarlijkse algemene vergadering van aandeelhouders., 1966-1970; 685
  - Diverse jaarstukken inzake de belastingaangifte., 1934-1938; 686
  - Stukken over de boekhouding; voorstel tot statutenwijziging, conceptcontracten, correspondentie en een verklaring., 1930; 687
  - Journaal (Nederland)., apr. 1952 - mrt. 1970; 688
  - Grootboek., apr. 1952 - mrt. 1970; 689
  - Balansboek., 1926/1927 - 1953/1954; 690
  - Inkomende en uitgaande correspondentie., febr. 1936 - dec. 1948; 691
  - Diverse inkomende en uitgaande correspondentie., jan. 1958 - nov. 1968; 692
  - Inkomende correspondentie inzake liquidatie, effecten, vergaderingen van aandeelhouders en rekening courant met Willems & Cie., dec. 1968 - dec. 1970; 693
  - Diverse inkomende rekeningen., 1951-1967; 694
  - Dossier over de erfgenaam van dhr. Kaars Sijpestijn., 1936-1939; 695
- N.V. Cultuurmaatschappij Goenoeng Majang (In 1914 overgenomen door VML). 1893-1914, 18
  - Statuten., 1898; 696
  - Notulen der algemene vergaderingen van aandeelhouders., juli 1894 - juli 1914; 697
  - Jaarverslagen., 1894-1914; 698
  - Aandelenregister., dec. 1892 - dec. 1902; 699
  - Volgestorte aandelen no. 1 t/m 205; obligaties in portefeuille nos. 61 t/m 100; aandelen in portefeuille nos. 206-220; 5 blanco obligaties; 20 blanco aandelen; blanco en gebruikte recipissen., 1893; 700
  - Uitgelaten obligaties., 1898-1914; 701
  - Overgenomen obligaties., 1898-1914; 702
  - Couponboek van obligatieleningen., 1897-1911; 703
  - Couponboek van obligatieleningen., 1912-1926; 704
  - Recipissen en stortingenboek., 1893-1896; 705
  - Grootboek., jan. 1893 - mrt. 1913; 706
  - Grootboek., apr. 1913 - sept. 1914; 707
  - Journaal., jan. 1893 - mrt. 1903; 708
  - Journaal., apr. 1903 - dec. 1911; 709
  - Journaal., dec. 1911 - apr. 1920; 710
  - Balansboek., mrt. 1894 - mrt. 1917; 711
  - Oogstboek., juni 1899 - juni 1903; 712
  - Verslagboek., jan. 1893 - mrt. 1914; 713
  - Rapporten, maandstukken, diverse correspondentie, jaarstukken, verzekeringen, oogststaten, kasverantwoordingen, rekeningen en kwitanties., apr. 1894 - apr. 1895; 714